臺灣士林地方法院刑事裁定
111年度聲字第499號
聲  請  人  臺灣士林地方檢察署檢察官
受  刑  人  黃正和



上列聲請人因對受刑人數罪併罰有二裁判以上，聲請定其應執行
之刑（111年度執聲字第361號），本院裁定如下：
    主  文
黃正和所犯如附表所示之罪，應執行拘役柒拾伍日，如易科罰金
，以新臺幣壹仟元折算壹日。
    理  由
一、聲請意旨略以：受刑人黃正和因如附表所示案件，先後經判
    決確定如附表所示之刑，應依刑法第53條及第51條第6款之
    規定，定其應執行之刑，爰依刑事訴訟法第477條第1項之規
    定聲請裁定其應執行之刑等語。
二、按裁判確定前犯數罪者，併合處罰之；數罪併罰，有二裁判
    以上者，依刑法第51條之規定，定其應執行之刑；宣告多數
    拘役者，於各刑中之最長期以上，各刑合併之刑期以下，定
    其刑期，但不得逾120 日，刑法第50條第1項、第53條、第5
    1條第6 款定有明文。
三、經查，受刑人因附表所示案件，先後經本院判處如附表所示
    之刑確定在案，有各該刑事判決書及臺灣高等法院被告前案
    紀錄表附卷可參。茲檢察官以本院為如附表所示案件犯罪事
    實最後判決之法院，聲請定受刑人應執行之刑，經本院核閱
    卷附之各該刑事判決書及臺灣高等法院被告前案紀錄表無訛
    ，認首揭聲請為正當，爰本於罪責相當之要求，審酌受刑人
    所犯如附表所示各罪之犯罪類型、態樣、侵害法益及犯罪時
    間、行為動機等定執行刑情狀，兼衡受刑人違反之嚴重性及
    所犯數罪整體非難評價，綜合斟酌受刑人犯罪行為之不法與
    罪責程度，對其施以矯正之必要性、定應執行刑之外部性界
    限及內部性界限，及本院前以書面詢問受刑人意見、受刑人
    表示無意見各節，就其所犯如附表所示各罪，裁定其應執行
    之刑如主文所示。
四、依刑事訴訟法第477條第1項，刑法第53條、第51條第6款、
    第41條第1項前段，裁定如主文。
中　　華　　民　　國　　111 　年　　5 　　月　　17　　日
                  刑事第五庭　法　官  黃 瀞 儀
以上正本證明與原本無異。
如不服本裁定應於送達後5日內向本院提出抗告狀。
                              書記官  李 俊 錡  
中　　華　　民　　國　　111 　年　　5 　　月　　18　　日

編　　　　　號  1 2 3 罪　　　　　名  竊盜 竊盜 竊盜 宣　　告　　刑  拘役10日，如易科罰金，以新臺幣1,000元折算1日 拘役10日，如易科罰金，以新臺幣1,000元折算1日 拘役10日，如易科罰金，以新臺幣1,000元折算1日 犯　罪　日　期  110/4/15 110/4/20 110/4/20 偵查(自訴)機關年　度　案　號  士林地檢110年度偵字第9926號等 士林地檢110年度偵字第9926號等 士林地檢110年度偵字第9926號等 最後事實審 法　　院 士林地院 士林地院 士林地院  案　　號 110年度易字第560號 110年度易字第560號 110年度易字第560號  判決日期 110年12月6日 110年12月6日 110年12月6日 確定判決 法　　院 士林地院 士林地院 士林地院  案　　號 110年度易字第560號 110年度易字第560號 110年度易字第560號  判決日期 110年12月29日 110年12月29日 110年12月29日  備註  編號1至7經本院以110年度易字第560號判決定應執行刑為拘役50日，如易科罰金，以新臺幣1,000元折算1日（以羈押日數折抵刑期執行完畢）   

編　　　　　號  4 5 6 罪　　　　　名  竊盜 竊盜 竊盜 宣　　告　　刑  拘役10日，如易科罰金，以新臺幣1,000元折算1日 拘役10日，如易科罰金，以新臺幣1,000元折算1日 拘役10日，如易科罰金，以新臺幣1,000元折算1日 犯　罪　日　期  110/4/21 110/6/4 110/6/15 偵查(自訴)機關年　度　案　號  士林地檢110年度偵字第9926號等 士林地檢110年度偵字第9926號等 士林地檢110年度偵字第9926號等 最後事實審 法　　院 士林地院 士林地院 士林地院  案　　號 110年度易字第560號 110年度易字第560號 110年度易字第560號  判決日期 110年12月6日 110年12月6日 110年12月6日 確定判決 法　　院 士林地院 士林地院 士林地院  案　　號 110年度易字第560號 110年度易字第560號 110年度易字第560號  判決日期 110年12月29日 110年12月29日 110年12月29日  備註  編號1至7經本院以110年度易字第560號判決定應執行刑為拘役50日，如易科罰金，以新臺幣1,000元折算1日（以羈押日數折抵刑期執行完畢）   

編　　　　　號  7 8  罪　　　　　名  竊盜 竊盜  宣　　告　　刑  拘役10日，如易科罰金，以新臺幣1,000元折算1日 拘役30日，如易科罰金，以新臺幣1,000元折算1日  犯　罪　日　期  110/6/17 110/5/4  偵查(自訴)機關年　度　案　號  士林地檢110年度偵字第9926號等 士林地檢110年度偵字第11482號  最後事實審 法　　院 士林地院 士林地院   案　　號 110年度易字第560號 111年度審簡字第199號   判決日期 110年12月6日 111年3月11日  確定判決 法　　院 士林地院 士林地院   案　　號 110年度易字第560號 111年度審簡字第199號   判決日期 110年12月29日 111年4月6日   備註  編號1至7經本院以110年度易字第560號判決定應執行刑為拘役50日，如易科罰金，以新臺幣1,000元折算1日（以羈押日數折抵刑期執行完畢）